臺灣桃園地方法院刑事判決
110年度原簡上字第31號
上  訴  人
即  被  告  陳振睿  


選任辯護人  洪崇遠律師
上列上訴人即被告因違反槍砲彈藥刀械管制條例案件，不服本院
於中華民國110年10月13日所為110 年度壢原簡字第74 號第一審
簡易判決（聲請簡易判決處刑案號：110 年度偵字第20975號號
），提起上訴，本院管轄之第二審合議庭判決如下：
    主  文
上訴駁回。
陳振睿緩刑貳年，並於本判決確定時起一年內向公庫支付新臺幣
拾萬元。
    事實及理由
一、本案經本院合議庭審理結果，認原審簡易判決以被告陳振睿
    犯槍砲彈藥刀械管制條例第13條第4項之非法持有槍砲之主
    要組成零件罪，判決處有期徒刑6 月，併科罰金新臺幣5萬
    元，並諭知易科罰金、易服勞役之折算標準均以新臺幣（下
    同）1,000 元折算1 日，扣案之已貫通金屬槍管1只沒收，
    經核認事用法及量刑均無不當，應予維持，且引用原審判決
    書記載之事實、證據及理由（詳如附件）。
二、被告上訴意旨略以：原審量刑過重，請求從輕量刑，並給予
    緩刑之機會等語。
三、按量刑之輕重，係屬事實審法院得依職權自由裁量之事項，
    苟於量刑時，已依行為人之責任為基礎，並斟酌刑法第五十
    七條各款所列情狀，而未逾越法定範圍，又未濫用其職權，
    即不得遽指為違法（最高法院99年度台上字第189號判決意
    旨參照）。準此，法官量刑，如非有上揭明顯違法情事，自
    不得擅加指摘其違法或不當。經查，被告所涉非法持有槍砲
    之主要組成零件罪等情，業據其於警詢及偵查中均坦承不諱
    ，而原審以被告犯罪事證明確，援引刑事訴訟法第449 條第
    1 項、第3 項、第450 條第1 項、第454 條第2 項，槍砲彈
    藥刀械管制條例第13條第4 項，刑法第11條前段、第41條第
    1 項前段、第42條第3 項前段、第、第38條第1 項等規定，
    審酌被告未經許可持有槍砲之主要組成零件金屬槍管1 支，
    對社會治安及他人生命、身體安全構成潛在威脅，實應予以
    非難；惟念及被告於警詢、偵查中均尚知坦認犯行，犯後態
    度尚可；查無被告持之犯案之積極事證，對於社會治安尚未
    產生實質之危害；兼衡其持有槍砲之主要組成零件時間久暫
    ，及其於警詢中自述國中畢業之教育程度、業為技術員、家
    庭經濟狀況勉持等一切情狀，量處如上開刑度，並諭知有期
    徒刑如易科罰金、罰金如易服勞役之折算標準，且扣案之上
    開金屬槍管，屬槍砲主要組成零件之已貫通金屬槍管，為違
    禁物，不問屬於犯人所有與否，宣告沒收之，核其認事用法
    ，洵無不當，量刑亦稱妥適。從而，被告猶執前詞提起上訴
    ，尚無理由，應予駁回。
四、末查，被告前未曾故意犯罪受有期徒刑以上刑之宣告，有臺
    灣高等法院被告前案紀錄表附卷可稽，其因一時失慮，致罹
    刑典，固非可取，惟審酌其犯罪後坦認犯行，本院認其經此
    偵審程序及罪刑之宣告後，應知警惕而無再犯之虞，本院認
    其所受刑之宣告以暫不執行為適當，並衡酌本案之犯罪程度
    ，爰宣告緩刑2 年，以勵自新。惟為確保其能記取教訓並建
    立尊重法治之正確觀念，認有課予一定負擔之必要，爰併依
    刑法第74條第2 項第4 款規定，命其應於本判決確定一年內
    ，應向公庫支付如主文所示之金額，以資警惕。倘其未遵循
    本院所諭知如主文所示緩刑期間之負擔，情節重大，足認原
    宣告之緩刑難收其預期效果，而有執行刑罰之必要者，依刑
    事訴訟法第476 條及刑法第75條之1 第1 項第4 款之規定，
    檢察官得向本院聲請撤銷上開緩刑之宣告，併予敘明。據上
    論斷，應依刑事訴訟法第455 條之1 第1 項、第3 項、第36
    8 條、第373 條，刑法第74條第1 項第1 款、第2 項第4 款
    ，判決如主文。
本案經檢察官施韋銘聲請簡易判決處刑，經檢察官林鈺瀅到庭執
行職務。
中　　華　　民　　國　　111 　年　　6 　　月　　6 　　日
                  刑事第十四庭  審判長法  官  江德民
                                      法  官  劉得為
                                      法  官  程欣儀
以上正本證明與原本無異。
不得上訴。
　　　　        　　　　　　　　　　　書記官　蔡宛軒
中　　華　　民　　國　　111 　年　　6 　　月　　7 　　日

附件：　
臺灣桃園地方法院刑事簡易判決
                                   110年度壢原簡字第74號
聲  請  人  臺灣桃園地方檢察署檢察官
被　　　告　陳振睿　男　民國00年0月0日生
                    身分證統一編號：Z000000000號
                    住○○市○鎮區○○里000鄰○○街000號
上列被告因違反槍砲彈藥刀械管制條例案件，經檢察官聲請以簡
易判決處刑（110 年度偵字第20975 號），本院判決如下：
    主  文
陳振睿犯非法持有槍砲之主要組成零件罪，處有期徒刑陸月，併
科罰金新臺幣伍萬元，有期徒刑如易科罰金，罰金如易服勞役，
均以新臺幣壹仟元折算壹日。
扣案之已貫通金屬槍管壹只沒收。
    事實及理由
一、本件犯罪事實及證據，均引用檢察官聲請簡易判決處刑書之
    記載（如附件）。
二、論罪科刑：
  ㈠查本案被告陳振睿經查獲如聲請意旨附表編號1 之槍枝1 枝
    ，經送鑑定後，認係非制式手槍，不具撞針結構而無法供擊
    發子彈使用，認不具殺傷力。然組成上開非制式手槍之金屬
    槍管已貫通，可供組成具殺傷力之槍枝使用，屬公告之槍砲
    組成零件等情，有內政部警政署刑事警察局110 年6 月2 日
    刑鑑字第1100055162號鑑定書、內政部110 年7 月13日內授
    警字第1100871796號函存卷可證。是核被告陳振睿所為，係
    犯槍砲彈藥刀械管制條例第13條第4 項之非法持有槍砲之主
    要組成零件罪。
  ㈡爰以行為人之責任為基礎，審酌被告未經許可持有槍砲之主
    要組成零件金屬槍管1 支，對社會治安及他人生命、身體安
    全構成潛在威脅，實應予以非難；惟念及被告於警詢、偵查
    中均尚知坦認犯行，犯後態度尚可；且查無被告持之犯案之
    積極事證，對於社會治安尚未產生實質之危害；兼衡其持有
    槍砲之主要組成零件時間久暫，及其於警詢中自述國中畢業
    之教育程度、業為技術員、家庭經濟狀況勉持等一切情狀，
    量處如主文所示之刑，並諭知有期徒刑如易科罰金、罰金如
    易服勞役之折算標準，以資懲儆。
三、沒收：
  ㈠扣案如聲請意旨附表編號1 「主要組成零件認定」欄位內，
    屬槍砲主要組成零件之已貫通金屬槍管，為違禁物，不問屬
    於犯人所有與否，均應依刑法第38條第1 項規定宣告沒收之
    。至其餘附表編號1 所示之金屬滑套、金屬槍身、金屬彈匣
    、金屬復進簧桿，均非違禁物，不予宣告沒收。
  ㈡扣案如聲請意旨附表編號2 上欄所示之子彈9 顆，經拆解檢
    視，內均不具底火、火藥，認不具殺傷力，而非屬違禁物，
    無庸宣告沒收。扣案如聲請意旨附表編號2 下欄所示之子彈
    1 顆，經試射無法擊發，而據卷附鑑定書影像10、11可見並
    無出現裂解之情形，外形仍完好，復非違禁物，亦不予宣告
    沒收。
四、依刑事訴訟法第449 條第1 項、第3 項、第450 條第1 項、
    第454 條第2 項，槍砲彈藥刀械管制條例第13條第4 項，刑
    法第11條前段、第41條第1 項前段、第42條第3 項前段、第
    、第38條第1 項，逕以簡易判決處刑如主文。
五、如不服本判決，得自收受送達之翌日起20日內向本院提出上
    訴狀，上訴於本院第二審合議庭（須附繕本）。本案經檢察
    官施韋銘聲請以簡易判決處刑。
中　　華　　民　　國　110 　　年　　10　　月　　13　　日
                  刑事第一庭  法　官  林述亨
以上正本證明與原本無異。
如不服本判決，應於判決送達後20日內向本院提出上訴狀（應附
繕本）。
                              書記官　黃甄智
中　　華　　民　　國　 110　　年　　10　　月　　13　　日
附錄本案所犯法條全文
槍砲彈藥刀械管制條例第13條
未經許可，製造、販賣或運輸槍砲、彈藥之主要組成零件者，處
3年以上10年以下有期徒刑，併科新臺幣700萬元以下罰金。
未經許可，轉讓、出租或出借前項零件者，處1年以上7年以下有
期徒刑，併科新臺幣500萬元以下罰金。
意圖供自己或他人犯罪之用，而犯前2項之罪者，處5年以上有期
徒刑，併科新臺幣1000萬元以下罰金。
未經許可，持有、寄藏或意圖販賣而陳列第1項所列零件者，處6
月以上5年以下有期徒刑，併科新臺幣300萬元以下罰金。
第1項至第3項之未遂犯罰之。

附件：
臺灣桃園地方檢察署檢察官聲請簡易判決處刑書
                                    110年度偵字第20975號
    被　　　告　陳振睿　男　32歲（民國00年0 月0 日生）
                        住○○市○鎮區○○街000號
                        國民身分證統一編號：Z000000000號
上列被告因違反槍砲彈藥刀械管制條例案件，業經偵查終結，認
為宜以簡易判決處刑，茲將犯罪事實及證據並所犯法條分敘如下
：
        犯罪事實
一、陳振睿明知各類槍砲彈藥主要組成零件係槍砲彈藥刀械管制
    條例第4 條第2 項所列管之物品，未經許可，不得持有，竟
    基於持有槍砲彈藥主要組成零件之犯意，於民國110 年5 月
    7 日8 時前某時，自蝦皮購物網站取得附表編號1 金屬槍管
    1 支而持有之。嗣經員警於民國110 年5 月7 日8 時許，經
    陳振睿同意在桃園市○鎮區○○街000 號搜索，查獲如附表
    所示物品，始悉上情。
二、案經桃園市政府警察局大園分局報告偵辦
        證據並所犯法條
一、上揭犯罪事實，業據被告陳振睿於偵查中坦承不諱，復有扣
    押物品目錄表、查獲相片8 張、附表所示之扣案物、內政部
    警政署刑事警察局110 年6 月2 日刑鑑字第1100055162號鑑
    定書、內政部110 年7 月13日內授警字第1100871796號函覆
    在卷可證，是被告犯嫌應堪認定。
二、論罪部分：
    1.所犯法條：
      核被告所為，係犯槍砲彈藥刀械管制條例第13條第4 項之
      未經許可持有槍砲主要組成零件罪嫌。
    2.沒收：
    ⑴附表所示之金屬槍管，依槍砲彈藥刀械管制條例第4 條第
      1 項第1 款、第2 款規定，非經主管機關許可，不得持有
      ，屬違禁物，均請依刑法第38條第1 項規定宣告沒收。
三、依刑事訴訟法第451條第1項聲請逕以簡易判決處刑。
    此　致
臺灣桃園地方法院
中　　華　　民　　國　 110　　年　　7 　　月　　14　　日
                              檢　察　官  施 韋 銘
本件證明與原本無異
中　　華　　民　　國　 110　　年　　7 　　月　　19　　日
                              書  記  官  鄭 丞 鈞
附記事項：
本件係依刑事訴訟法簡易程序辦理，法院簡易庭得不傳喚被告、
輔佐人、告訴人、告發人等出庭即以簡易判決處刑；被告、被害
人、告訴人等對告訴乃論案件如已達成民事和解而要撤回告訴或
對非告訴乃論案件認有受傳喚到庭陳述意見之必要時，請即另以
書狀向簡易法庭陳述或請求傳訊。
所犯法條：
槍砲彈藥刀械管制條例第13條
未經許可，製造、販賣或運輸槍砲、彈藥之主要組成零件者，處
3 年以上10年以下有期徒刑，併科新台幣700 萬元以下罰金。
未經許可，轉讓、出租或出借前項零件者，處1 年以上7 年以下
有期徒刑，併科新台幣500 萬元以下罰金。
意圖供自己或他人犯罪之用，而犯前2 項之罪者，處5 年以上有
期徒刑，併科新台幣1000萬元以下罰金。
未經許可，持有、寄藏或意圖販賣而陳列第1 項所列零件者，處
6 月以上5 年以下有期徒刑，併科新台幣300 萬元以下罰金。
第 1 項至第 3 項之未遂犯罰之。
附表：本件扣案物及鑑定結果

編號 查獲物品名稱 鑑定結果 主要組成零件認定 備註 1 手槍1 枝（槍枝管制編號0000000000） 認係非制式手槍，由仿手槍外型製造之槍枝，組裝已貫通之金屬槍管而成，經操作檢視，不具撞針結構，無法供擊發子彈使用，認不具殺傷力。另前揭槍枝認分係由已貫通之金屬槍管（可供組成具殺傷力槍枝使用），金屬滑套，金屬槍身，金屬彈匣，金屬復進簧桿等零件組合而成。（如影像1～7） 案內已貫通之金屬槍管（可供組成具殺傷力槍枝使用）屬公告之槍砲主要組成零件; 金屬滑套，金屬槍身及金屬彈匣均非屬公告之槍砲主要組成零件; 金屬復進簧桿未列入公告之槍砲主要組成零件。 1.內政部警政署刑事警察局110年6月2 日刑鑑字第1100055162號鑑定書 2.內政部110 年7月13日內授警字第1100871796號函覆 2 子彈10顆 9 顆，認均係非制式子彈，由金屬彈殼組合直徑約8.7mm 金屬彈頭而成，經拆解檢視，內均不具底火，火藥，依現狀，認不具殺傷力。（如影像8～9 ） 均未列入公告之彈藥主要組成零件。    1 顆，認係非制式子彈，由金屬彈殼組合直徑約9.9mm金屬彈頭而成，經試射，無法擊發，認不具殺傷力。（如影像10～11）